臺灣士林地方法院裁定
111年度士秩字第36號
移送機關    新北市政府警察局淡水分局
被移送人    廖明哲


上列被移送人因違反社會秩序維護法案件，經移送機關以民國11
1年6月7日新北警淡刑字第1114344947號移送書移送審理，本院
裁定如下：
    主  文
廖明哲無正當理由攜帶具有殺傷力之器械，處罰鍰新臺幣伍仟元
。
扣案之彈簧刀壹把沒入之。
    理  由
一、被移送人廖明哲於下列時、地有違反社會秩序維護法之行為
    ：
  （一）時間：民國111年5月19日14時24分許。
  （二）地點：新北市○○區○○路00號。
　（三）行為：被移送人無正當理由攜帶具有殺傷力之刀械即彈
        簧刀1把而為警查獲。
二、按無正當理由攜帶具有殺傷力之器械者，處3日以下拘留或
    新臺幣3萬元以下罰鍰，社會秩序維護法第63條第1項第1款
    定有明文。經查：被移送人於前揭時地為警查獲持有彈簧刀
    1把事實，業據其於警詢中供述在卷，並有新北市政府警察
    局淡水分局扣押筆錄、扣押物品目錄表、扣押物品收據及上
    開彈簧刀照片在卷可稽。被移送人雖於警詢時辯稱：攜帶彈
    簧刀是為了防身，怕路上遇到白癡，我不知道那是彈簧刀，
    我是網路上買的，賣家稱這是小刀，我不認為有違反社會秩
    序維護法云云，然依卷附之彈簧刀照片以觀，前開刀械為金
    屬材質，如持以朝人揮刺，足以傷人甚至致命，當屬具有殺
    傷力之器械，而被移送人辯稱「怕路上遇到白癡」云云，並
    未提出任何證據證明其有遭他人攻擊致有防身之需要，難認
    具持有前述彈簧刀之正當理由，則其上開所辯並不足採，被
    移送人上開違序之事實應堪認定。核被移送人所為，係違反
    社會秩序維護法第63條第1項第1款規定，自應依法論處。爰
    審酌被移送人前述違序行為之動機、目的、手段與違反義務
    之程度，兼衡其品行、智識程度、家庭經濟狀況、目前所從
    事之職業、前述違序行為所生之損害及犯後態度等一切情狀
    ，量處如主文所示之處罰。
三、至扣案之彈簧刀1把係被移送人所有，且為供其違反社會秩
    序維護法所用之物，爰依社會秩序維護法第22條第3項規定
    併予宣告沒入。
四、依社會秩序維護法第45條第1項、第63條第1項第1款、第22
    條第3項，裁定如主文。
中　　華　　民　　國　　111 　年　　8 　　月　　2 　　日
                  士林簡易庭法  官　陳紹瑜
以上正本證明與原本無異。
如不服本裁定，得於裁定書送達之翌日起5 日內，以書狀敘述理
由，向本庭提出抗告。
中　　華　　民　　國　　111 　年　　8 　　月　　2 　　日
                            書記官　詹禾翊
附錄法條：
社會秩序維護法第63條第1項第1款：
有左列各款行為之一者，處3日以下拘留或新臺幣3萬元以下罰鍰
：
一、無正當理由攜帶具有殺傷力之器械、化學製劑或其他危險物 品者。